【裁判字號】    95,抗,362
【裁判日期】    950619
【裁判案由】    本票裁定
【裁判全文】
臺灣臺北地方法院民事裁定               95年度抗字第362號
抗  告  人    中南汽車客運股份有限公司
兼法定代理人  乙○○
相  對  人    茂豐租賃股份有限公司高雄分公司
法定代理人    甲○○
上列當事人間本票裁定事件，抗告人對於中華民國94年11月22日
本院裁定提起抗告，本院裁定如下：
    主    文
抗告駁回。
抗告程序費用新臺幣壹仟元由抗告人負擔。
    理    由
一、按執票人依票據法第123 條規定，聲請法院裁定許可對發票
    人強制執行，係屬非訟事件，此項聲請之裁定，及抗告法院
    之裁定，僅依非訟事件程序，就本票形式上之要件是否具備
    予以審查為已足，並無確定實體上法律關係存否之效力，如
    發票人就票據債務之存否有爭執時，應由發票人提起確認之
    訴，以資解決（最高法院57年度臺抗字第76號、56年臺抗字
    第714 號判例意旨參照）。
二、本件相對人主張：其執有抗告人於民國92年12月8 日與信泰
    遊覽汽車有限公司、易通通運有限公司、華通通運有限公司
    共同簽發之本票1 紙，內載金額新臺幣（下同）26,546,500
    元，付款地在臺北市，利息按年息20% 計算，免除作成拒絕
    證書，到期日未載。詎於93年12月1 日提示僅獲部分清償，
    其餘19,984,828元未獲付款，依票據法第123 條聲請裁定許
    可強制執行等情，業據提出與所述相符之本票為證，原裁定
    予以准許，即無不合。
三、抗告意旨略以：抗告人中南汽車客運股份有限公司（下稱中
    南客運）於92年12月8 日與信泰遊覽汽車有限公司、易通通
    運有限公司、華通通運有限公司等，並未共同簽發本票予相
    對人，抗告人中南客運與相對人於92年12月8 日曾共同簽立
    附條件之協議，抗告人中南客運僅同意提供所屬10部車以保
    證分期付清償責任，相對人駐南區協理林延儕於94年傳真一
    份同意書予抗告人中南客運，內載明確說明抗告人中南客運
    已清償合約之欠款且仍有餘款，抗告人中南客運與相對人間
    之債務關係應已釐清，抗告人中南客運並非債務人等語，所
    稱即使屬實，亦係實體票據債務存否之爭執，依首開說明，
    應另循訴訟程序解決，尚非本件非訟程序所得審究，仍應為
    許可強制執行之裁定。
四、據上論結，本件抗告為無理由，依非訟事件法第21條第2項
    、第24條、第46條、民事訴訟法第495 條之1 第1 項、第
    449 條第1 項、第78條，裁定如主文。
中    華    民    國    95    年    6     月    19    日
                  民事第二庭審判長法  官  鄭純惠
                                  法  官  汪漢卿
                                  法  官  蔡政哲
以上正本係照原本作成。
如不服本裁定應於送達後10日內向本院提出抗告狀，並繳納抗告
費新臺幣1,000元，對於本件裁定再為抗告，僅得以其適用法規
顯有錯誤為理由，並經原法院之許可者為限。
中    華    民    國    95    年    6     月    19    日
                                  書記官  曾靖雯


司法院資訊處製作；財團法人民間司法改革基金會備份。
